【裁判字號】    97,訴,1447
【裁判日期】    971021
【裁判案由】    搶奪
【裁判全文】
臺灣高雄地方法院刑事判決              97年度訴字第1447號
公  訴  人  臺灣高雄地方法院檢察署檢察官
被      告  乙○○
                    （另案在臺灣高雄第二監獄執行中）
被      告  丙○○
上列被告因搶奪案件，經檢察官提起公訴（97年度偵字第23148
號），被告就被訴事實為有罪之陳述，經本院合議庭裁定由受命
法官獨任進行簡式審判程序，判決如下：
    主  文
乙○○共同犯搶奪罪，共罪，均累犯，各處有期徒刑壹年肆月
。應執行有期徒刑年拾月。
丙○○共同犯搶奪罪，共罪，各處有期徒刑壹年。應執行有期
徒刑貳年拾月。
    事  實
一、乙○○前因搶奪案件，經本院以91年度訴字第3352號判處有
    期徒刑1 年6 月確定，甫於民國95年6 月20日縮刑期滿執行
    完畢。乙○○竟仍不知悔改，與丙○○共同基於意圖為自己
    不法所有之犯意聯絡，而為下列之行為：
  (一)2 人思以騎乘機車搶奪財物，由1 人負責騎乘機車，1 人負
    責下手行搶財物，謀議既定後，於97年8 月15日，由乙○○
    騎乘車牌號碼：008-EAA 號重型機車搭載丙○○於街道上找
    尋行搶目標，嗣於同日13時30分許，行經高雄市○○區○○
    路18 4號前，2 人見頸部配戴白金現鍊1 條之之戊○○○騎
    乘車牌號碼：H8V-295 號機車在前，認有機可乘，遂接近之
    ，並由丙○○趁戊○○○不及防備之際，自其身後徒手搶奪
    上開白金項鍊得手，乙○○隨即快速駛離現場，所得上開白
    金項鍊則由2 人持往吳秀月所經營之鈺山銀樓變賣，得款新
    臺幣（下同）21,550元平分花用。
  (二)於97年8 月21日，由丙○○騎乘車牌號碼：008-EAA 號重型
    機車搭載乙○○伺機行搶，嗣於同日8 時35分許，2 人行經
    高雄縣岡山鎮○○○路127 號時，見該處經營麵店之丁○○○頸部配戴白金項鍊1 條，認有機可乘，遂由乙○○下車向
    丁○○○佯稱買麵，而趁丁○○○轉身煮麵不及防備之際，
    扯下上開白金項鍊，得手後隨即由在旁接應之丙○○騎乘上
    開機車搭載逃離現場，所得上開白金項鍊則由2 人持往陳傳
    義所經營之大慶珠寶銀樓變賣，得款21,530元平分花用。
  (三)於97年8 月25日，由乙○○騎乘車牌號碼：008-EAA 號重型
    機車搭載丙○○伺機行搶，嗣於同日19時28分許，2 人行經
    高雄市○○區○○路138 巷13號時，見頸部配戴白金項鍊1
    條之己○○○正彎腰擦拭椅子，認有機可乘，遂由丙○○趁
    己○○○不及防備之際，自其身後徒手搶奪上開白金項鍊得
    手，乙○○隨即快速駛離現場，所得上開白金項鍊則由2 人
    持往蔡明豐所經營之銘峰銀樓變賣，得款13,068元平分花用
    。嗣經員警調閱現場監視錄影畫面而循線查獲，始悉上情。
二、案經高雄市政府警察局小港分局報告臺灣高雄地方法院檢察
    署檢察官偵查起訴。
    理  由
一、本件被告乙○○、丙○○所犯係死刑、無期徒刑、最輕本刑
    為3 年以上有期徒刑以外之罪，其於準備程序就前揭被訴事
    實為有罪之陳述，經受命法官告知簡式審判程序之旨，並聽
    取其與公訴人之意見後，本院認無不得或不宜改依簡式審判
    程序進行之處，爰依刑事訴訟法第273 條之1 第1 項，裁定
    本件由受命法官獨任進行簡式審判程序，合先敘明。
二、上開犯罪事實，業據被告2 人於本院審理時均坦承不諱，核
    與證人即被害人戊○○○、丁○○○、己○○○、證人吳秀
    月、陳傳義、蔡明豐於警詢之指述、證人戊○○○、丁○○○、己○○○於偵訊之結證均相符一致，復有監視器翻拍照
    片8 張、查獲現場照片15張、高雄市警察局小港分局扣押物
    品目錄表3 紙、鈺山銀樓原料金買進登記簿影本1 紙、大慶
    銀樓金飾買入登記簿影本1 紙、保管條1 紙、照片3 張、銘
    峰銀樓原料金買進登記簿影本1 紙、保管條1 紙、照片2 張
    在卷可稽，足認被告2 人之自白與事實相符，應堪置信。本
    件事證明確，被告2 人犯行，均堪認定。
三、核被告2 人上開所為，均係犯刑法第325 條第1 項之搶奪罪
    。被告2 人就本件3 件搶奪犯行間，有犯意聯絡及行為分擔
    ，均為共同正犯。被告2 人所為本件3 件搶奪犯行，各次犯
    意分別，應予分論併罰。又被告乙○○有如前開事實欄所載
    之犯罪科刑及執行紀錄，此有臺灣高等法院被告前案紀錄表
    1 份在卷可稽，其前受徒刑之執行完畢後，5 年以內故意再
    犯上開有期徒刑以上之3 罪，均為累犯，各應依刑法第47條
    第1 項之規定，分別加重其刑。爰審酌被告2 人均值青壯，
    身心健全，不循正當途徑賺取金錢，前均因竊盜、搶奪案件
    經判處徒刑執行完畢，再犯本件犯行，價值觀念偏差，於光
    天化日之下騎車行搶，情節嚴重，並破壞社會治安，惟念其
    2 人均坦認犯行，犯罪後態度尚可，及斟酌被告2 人智識程
    度、犯罪動機、目的、手段等一切情狀，分別量處如主文所
    示之刑，並各定其應執行之刑，以資儆懲。檢察官雖具體求
    刑被告乙○○應各判處有期徒刑2 年、丙○○應各判處有期
    徒刑1 年10月，惟本院認以量處如主文所示之刑為適當，公
    訴人之求刑，容或過重，附此敘明。末查，扣案之黑色、銀
    灰色安全帽各1 頂，分別為乙○○、丙○○所有，業據被告
    2 人於本院審理時供明無訛，且為本件3 次搶奪犯行時均有
    戴上，惟上開安全帽雖為被告2 人騎乘上開機車犯案時所戴
    之物，然依現行法令規定，騎乘機車時本應戴上安全帽，違
    規者得予以處罰，足認被告2 人騎車所戴之扣案安全帽，與
    本案犯罪非有直接密切關係；扣案之上衣2 件，應僅係被告
    2 人犯案當時偶然穿著之衣物，而非可視同為被告執犯搶奪
    行為所用之物；扣案之贓款共5,000 元係被害人遭搶奪之財
    物，核非被告2 人所有，爰均不為沒收之諭知，附此敘明。
據上論斷，應依刑事訴訟法第273 條之1 第1 項、第299 條第1
項前段，刑法第28條、第325 條第1 項、第47條第1 項、第51條
第5 款，判決如主文。
本案經檢察官甲○○到庭執行職務。
中    華    民    國    97    年    10    月    21    日
                  刑事第十庭    法  官  顏銀秋
上正本證明與原本無誤。
如不服本判決，應於判決送達後10日內，向本院提出上訴狀，並
應敘述具體理由，如未敘述上訴理由者，應於上訴期間屆滿後20
日內補提理由書狀於本院（切勿逕送上級法院）。
中    華    民    國    97    年    10    月    21    日
                                書記官   董明惠
附錄論罪科刑法條：
刑法第325 條第1 項
意圖為自己或第三人不法之所有，而搶奪他人之動產者，處6 月
以上5 年以下有期徒刑。


司法院資訊處製作；財團法人民間司法改革基金會備份。
